【裁判字號】    89,易,1223
【裁判日期】    891004
【裁判案由】    違反就業服務法
【裁判全文】
臺灣彰化地方法院刑事判決                        八十九年度易字第一二二三號
    公  訴  人  臺灣彰化地方法院檢察署檢察官
    被      告  福兆股份有限公司
    兼代表人    甲○○○
右列被告等因違反就業服務法案件，經檢察官提起公訴 (八十九年度偵字第二三一五
號、第三二九一號)，本院判決如左：
    主  文
福兆股份有限公司其代表人因執行業務違反雇主不得未經許可聘僱他人所申請聘僱之
外國人之規定，其聘僱人數為一人，處罰金新臺幣壹萬元。
甲○○○以本人名義聘僱外國人為他人工作，其聘僱人數為一人，處拘役貳拾日，如
易科罰金，以銀元佰元即新台幣玖佰元折算壹日。
    事  實
一、甲○○○與陳清福係夫妻。甲○○○為福兆股份有限公司（以下簡稱福兆公司，
    址設彰化縣福興鄉○○村○○街四十一號）之名義負責人，其曾於民國八十六間
    ，因違反就業服務法案件，經本院於八十六年九月二十五日判處罰金二萬五千元
 確定，甫於八十六年十一月十日罰金繳清執行完畢。詎仍不知悔改，明知雇主不
    得以本人名義聘僱外國人為他人工作，竟自八十八年九月七日起，以每月薪資新
    台幣一萬五千八百四十元之代價，雇用以其本人申請、照顧其父親魏春塗需監護
    工之名義，所僱請泰國籍勞工THONGSEEDAM BANJONG，惟甲○○○未安排該泰國
    籍勞工照顧魏春塗，而指派其在實際上負責人係陳清福之福兆公司內，受陳清福
    指揮、僱用，於每日下午七時至隔日上午八時，從事塑膠原料加工之工作；迄八
    十九年二月十八日下午八時三十分許，為警在上開公司內當場查獲。
二、案經彰化縣警察局鹿港分局報告及臺灣彰化地方法院檢察署檢察官自動檢舉法人
    部分偵查起訴。
    理  由
一、訊據被告魏陳阿治矢口否認有何右揭犯行，辯稱：該外勞之工作是照顧其父親，
    並未叫該外勞至工廠工作，可能是伊不在家，該外勞自己跑去工廠云云。惟查，
    右揭犯罪事實，業據該泰國籍勞工於警訊中陳述：「我是到工廠工作，沒有從事
    監護的工作」，「都是由我老闆幫我把薪資匯回泰國，都是男老闆（指陳清福）
    給我的」，「（問：是何人叫你到福兆公司內工作？）是男老闆」，「都是男老
    闆叫我做的」等語明確，足見被告魏陳阿治僅係福兆公司之名義上負責人，實際
    負責人應係陳清福，被告以照顧其父親魏春塗需監護工之名義所申請之該外勞，
    應係為陳清福工廠生產而申請無誤；被告魏陳阿治雖於本院審理中提出魏春塗因
    慢性阻塞性肺病而死亡之死亡證明書一份，惟該死亡證明書亦僅能證明魏春塗生
    前罹有慢性疾病，並無法證明該外勞確有照顧魏春塗，故尚難執此為有利被告之
    認定；此外，復有案件現場紀錄、刑案紀錄表、外僑居留口卡、經濟部公司執照
    、考勤表各一紙及現場照片二張在卷可參，其犯行應堪認定。
三、核被告魏陳阿治所為，係違反就業服務法第五十三條第二款之規定，其雇用人數
    為一人，應依同法第五十八條第一項前段之規定處罰；又被告魏陳阿治係被告福
    兆股份有限公司之名義負責人，故依同法第五十八條第二項對被告福兆股份有限
    公司科以罰金之刑。爰酌被告魏陳阿治前已有違反就業服務法前科、犯罪之動機
    、目的、手段、所生之危害及犯罪後之態度等一切情狀，量處如主文所示之刑，
    並諭知易科罰金之折算標準，以示懲儆。
據上論斷，應依刑事訴訟法第二百九十九條第一項前段，就業服務法第五十八條第一
項前段、第二項，刑法第十一條前段、第四十一條，罰金罰鍰提高標準條例第二條，
判決如主文。
本案經檢察官張崇哲到庭執行職務。
中    華    民    國    八十九    年      十      月        四          日
                                臺灣彰化地方法院刑事第一庭
                                    法      官  吳俊螢
右正本證明與原本無異。
如不服本判決，應於送達後十日內向本院提出上訴狀(須附繕本)。
                                    法院書記官  莊素美
中    華    民    國    八十九    年      十      月        四          日
就業服務法第五十八條
違反第五十三條第一款、第二款或第三款規定，其聘僱或留用人數為一人者，處六月
以下有期徒刑、拘役或科或併科新臺幣九萬元以下罰金；其聘僱或留用人數為二人以
上者，處三年以下有期徒刑、拘役或科或併科新臺幣三十萬元以下罰金。
法人之代表人、法人或自然人之代理、受雇人或其他從業人員，因執行業務犯前項之
罪者，除處罰其行為人外，對該法人或自然人亦科以前項之罰金。


司法院資訊處製作；財團法人民間司法改革基金會備份。
